臺灣臺南地方法院刑事判決　　　　　　　94年度訴字第1164號
公　訴　人　臺灣臺南地方法院檢察署檢察官
被　　　告　乙○○
上列被告因偽造文書等案件，經檢察官提起公訴（94年度偵字第
7589號），被告就被訴事實為有罪之陳述，本院裁定進行簡式審
判程序，判決如下：
    主  文
乙○○連續行使偽造私文書，足以生損害於他人，處有期徒刑伍
月，如易科罰金，以參佰元折算壹日。
大眾銀行信用卡（卡號：五四五四．○二一二．一○一一．四五
○六號）簽帳單上偽造「甲○○」之署押計陸枚，均沒收。
    事  實
一、乙○○前因公共危險及違反毒品危害防制條例案件，經法院
    分別判處有期徒刑六月及應執行有期徒刑十月確定，並經台
    灣高雄地方法院以九十四年度聲字第二一九五號裁定應執行
    有期徒刑一年一月確定，現正在台灣高雄女子監獄執行中，
    應於民國九十五年八月一日執行完畢（未構成累犯）。乙○
    ○於九十三年八月底之某日，在高雄縣岡山鎮○○路二九五
    號其住處，意圖為自己不法之所有，基於竊盜之犯意，竊取
    其姐甲○○所有大眾銀行信用卡（卡號：五四五四．○二一
    二．一○一一．四五○六號）乙張（親屬間竊盜部分，未據
    告訴，詳後述）。復基於偽造私文書後加以行使、並意圖為
    自己不法所有之詐欺取財概括犯意，自九十三年十月九日起
    至同年十二月五日止，分別前往如附表所示之加油站及汽車
    修護廠，連續持上開信用卡刷卡消費，並於消費時在簽帳單
    上偽簽「甲○○」之署押，後交予各該店人員，致使各該店
    陷於錯誤而交付其所購買之物品，前後共計六次，共計詐得
    新台幣（下同）二萬三千八百元，足生損害於甲○○、大眾
    銀行及信用卡處理中心處理信用卡簽帳之正確性。嗣因甲○
    ○接獲大眾銀行所寄發之該信用卡消費明細表，而報警處理
    ，始經警循線查知上情。
二、案經台南市警察局第一分局報請台灣台南地方法院檢察署檢
    察官偵查起訴。
    理  由
一、本件被告乙○○所犯係死刑、無期徒刑、最輕本刑為三年以
    上有期徒刑以外之罪，其於準備程序中就被訴事實為有罪之
    陳述，經法官告知簡式審判程序之旨，並聽取公訴人及被告
    之意見後，認為適宜由受命法官獨任進行簡式審判程序，依
    刑事訴訟法第二百七十三條之一第一項規定，裁定由受命法
    官獨任進行簡式審判程序，合先敘明。
二、前揭事實，業據被告乙○○於本院審理時坦承不諱，核與證
    人即被害人甲○○於警詢及偵查中證述之情節大致相符，並
    有大眾銀行信用卡消費明細表一紙、聯合信用卡處理中心交
    易明細一紙、簽帳單影本六紙等附卷可稽，足認被告之自白
    與事實相符，應可採憑。從而，本件事證明確，被告上開犯
    行，實堪認定。
三、按依信用卡交易之過程，係持卡人向特約商店提示信用卡，
    由持卡人在簽帳單上簽名，確認交易之標的及金額，再由特
    約商店核對該信用卡之有效性及持卡人之身分同一性無訛後
    ，特約商店即將該簽帳單送交聯合信用卡處理中心請款轉知
    發卡機構撥款，故簽帳單具有持卡人與特約商店之交易契約
    書之性質，並具有持卡人經由聯合信用卡處理中心請求發卡
    機構撥款之請求書或指示文件之性質，非僅具有處理內部事
    務之傳票性質，故行為人冒用他人名義於信用卡簽帳單上簽
    名，非僅構成刑法第二百十七條之偽造署押罪，應構成刑法
    第二百十條之偽造私文書罪。核被告乙○○所為，係犯刑法
    第二百十六條、第二百十條之行使偽造私文書罪及第三百三
    十九條第一項之詐欺取財罪。被告偽造簽帳單上署押之行為
    ，應係偽造私文書之行為，不另論以偽造署押罪；而偽造私
    文書之低度行為，為行使偽造私文書之高度行為所吸收，亦
    不另論罪。而被告先後多次行使偽造私文書及詐欺取財犯行
    ，時間緊接，方法相同，觸犯構成要件相同之罪名，顯係基
    於概括犯意反覆為之，依連續犯規定分別論以一罪，並依法
    加重其刑。復其行使偽造私文書罪與詐欺取財罪所犯二罪間
    ，有方法結果之牽連犯關係，應從一重依行使偽造私文書罪
    處斷。爰審酌被告之品行，因一時貪圖不法利益，持其姐甲
    ○○之信用卡冒名盜刷消費，嚴重影響金融秩序，犯罪之手
    段、目的、所得之利益，及犯後坦承犯行等一切情狀，量處
    如主文所示之刑，並諭知易科罰金之折算標準，以資懲儆。
    又前開信用卡簽帳單上「甲○○」之署押計六枚，應依刑法
    第二百十九條沒收。
四、公訴意旨另認被告前開行為，尚涉有刑法第三百二十條第一
    項之普通竊盜罪。按直系血親、配偶、同財共居親屬、或其
    他五親等內血親、或三親等內姻親之間，犯本章（竊盜）之
    罪者，須告訴乃論；告訴乃論之罪，未經告訴者，應諭知不
    受理之判決；刑法第三百二十四條第二項及刑事訴訟法第三
    百零三條第三款分別定有明文。查本件被害人甲○○與被告
    乙○○係姐妹關係，屬二親等之旁系血親，有甲○○之身分
    證影本一紙及被告之法務部戶役政連結作業系統一紙在卷足
    憑，依刑法第三百二十四條第二項規定，須告訴乃論。經檢
    視被害人甲○○之警詢及偵查筆錄，均無對本件提起告訴，
    且遍查全卷，亦無對本件提起告訴之情形，是就被告乙○○
    親屬間竊盜部分，並未據告訴，揆諸前開說明，此部分本應
    為不受理之諭知，惟公訴意旨既認此部分與前開論罪科刑部
    分有方法結果之牽連關係，故不另為不受理之諭知，併此敘
    明。
據上論斷，應依刑事訴訟法第二百七十三條之一第一項、第二百
九十九條第一項前段，刑法第五十六條、第二百十六條、第二百
十條、第三百三十九條第一項、第二百十九條、第四十一第一項
前段、第五十五條，罰金罰鍰提高標準條例第一條前段、第二條
，判決如主文。
本案經檢察官丙○○到庭執行職務
中　　華　　民　　國　　94　　年　　10  　月　　19　　日
　　　　　　　　　刑事第一庭  法　官　洪榮家
以上正本證明與原本無異。
如不服本判決，應於收受送達後10日內向本院提出上訴書狀（應
附繕本）。
　　　　　　　　　　　　　　　書記官  許悉愛
中　　華　　民　　國　　94　　年　　10  　月　　21　　日
附表：
┌──┬────┬───────────┬──────┬──┐
│編號│ 日　期 │ 刷    卡    地    點 │　金　  額  │備註│
├──┼────┼───────────┼──────┼──┤
│ 一 │93年10月│台南市○○路790號「台 │三百元      │    │
│　　│9日     │糖加油站崇德站」      │            │    │
├──┼────┼───────────┼──────┼──┤
│ 二 │93年11月│高雄縣梓官鄉梓和村和平│二百元      │　　│
│　　│19日    │路317號「中油加油加梓 │　　　　　　│　　│
│　　│　　    │官站」                │　　　　　　│　　│
├──┼────┼───────────┼──────┼──┤
│ 三 │93年11月│高雄縣岡山鎮○○路620 │二萬二千元  │    │
│　　│19日    │之8號「順發汽車修護廠 │            │    │
│　　│        │」                    │            │    │
├──┼────┼───────────┼──────┼──┤
│ 四 │93年11月│高雄縣茄萣鄉崎漏村民生│五百元      │　　│
│　　│30日    │路222號「樺興加油站」 │　　　　　　│　　│
├──┼────┼───────────┼──────┼──┤
│ 五 │93年11月│嘉義市○○路593號「北 │三百元      │　　│
│　　│30日    │港加油站」            │　　　　　　│　　│
├──┼────┼───────────┼──────┼──┤
│ 六 │93年12月│台南縣仁德鄉○○路861 │五百元      │    │
│　　│5日     │號「仁德東和加油站」  │　　　      │    │
└──┴────┴───────────┴──────┴──┘
附錄本案論罪科刑法條全文：
刑法第二百十六條：
行使第二百十條至第二百十五條之文書者，依偽造、變造文書或
登載不實事項或使登載不實事項之規定處斷。
刑法第二百十條：
偽造、變造私文書，足以生損害於公眾或他人者，處五年以下有
期徒刑。
刑法第三百三十九條第一項：
意圖為自己或他人不法之所有，以詐術使人將本人或第三人之物
交付者，處五年以下有期徒刑、拘役或科或併科一千元以下罰金
。
